【裁判字號】    97,訴,4588
【裁判日期】    971230
【裁判案由】    毒品危害防制條例
【裁判全文】
臺灣臺中地方法院刑事判決              97年度訴字第4588號
公  訴  人  臺灣臺中地方法院檢察署檢察官
被      告  乙○○
上列被告因違反毒品危害防制條例案件，經檢察官提起公訴（97
年度毒偵字第4982號），因被告於準備程序中就被訴事實為有罪
之陳述，經本院合議庭裁定由受命法官獨任進行簡式審判程序，
本院判決如下：
    主  文
乙○○施用第一級毒品，累犯，處有期徒刑壹年。又施用第二級
毒品，累犯，處有期徒刑陸月。扣案之第二級毒品甲基安非他命
壹包（驗餘淨重零點零壹肆公克，含外包裝袋壹個），沒收銷
燬之。應執行有期徒刑壹年肆月，扣案之第二級毒品甲基安非他
命壹包（驗餘淨重零點零壹肆公克，含外包裝袋壹個），沒收
銷燬之。
    犯罪事實及理由
一、本案犯罪事實如下：乙○○最近曾於民國94年間因犯施用第
    一、二級毒品罪，經本院分別判處有期徒刑1年1月、8月，
    並定應執行刑為有期徒刑1年7月；又於95年間因犯施用第一
    、二級毒品罪，經本院分別判處有期徒刑1年2月、8月，並
    定應執行刑為有期徒刑1年6月，嗣經減刑並接續執行後，甫
    於97年3月20日縮刑期滿執行完畢。其前於89年7月間因施用
    毒品案件，經依本院裁定送觀察、勒戒後，認無繼續施用毒
    品傾向，由臺灣臺中地方法院檢察署檢察官於89年7月21日
    以89年度毒偵字第4316號為不起訴處分確定；再於上開不起
    訴處分確定後5年內，於89年11月間因施用毒品案件，經依
    本院裁定送觀察、勒戒後，亦認無繼續施用毒品傾向，由該
    署檢察官於89年11月24日以89年度毒偵字第7130號、第7470
    號為不起訴處分確定。又於90年間因施用第一、二級毒品案
    件，經依本院裁定令入戒治處所施以強制戒治1年，並由檢
    察官提起公訴，經本院以90年度訴字第752號判決，分別判
    處有期徒刑10月、6月，並定應執行刑為有期徒刑1年2月確
    定。詎猶不知悔改，復基於施用第一級毒品之犯意，於97年
    9月16日上午11時許，在其位於臺中縣豐原市○○里○○路○
    段965巷24號住處，以將第一級毒品海洛因摻入香菸中吸食
    之方式，施用第一級毒品海洛因1次；另基於施用第二級毒
    品之犯意，於同日上午11時10分，在上開住處，以將第二級
    毒品甲基安非他命置於玻璃球吸食器內，以火燒烤，吸食白
    色煙霧之方式，施用第二級毒品甲基安非他命1次。嗣為警
    於同日下午3時20分，在臺中縣豐原市○○路749巷12號前查
    獲，並扣得其所有供己施用之第二級毒品甲基安非他命1包
    （驗餘淨重0.0314公克，含外包裝袋1個）。
二、上開犯罪事實有以下證據可資證明：
  (一)被告乙○○於警詢、偵查中及本院訊問、行準備程序、審理
    時之自白。
  (二)中山醫學大學附設醫院檢驗科藥物檢測中心97年10月3日實
    驗編號：0000000號尿液檢驗報告、行政院衛生署草屯療養
    院97年9月30日草療鑑字第0970008533號鑑定書各1份。
  (三)上開第二級毒品甲基安非他命1包扣案可稽。
三、按海洛因、甲基安非他命係屬毒品危害防制條例第2條第2項
    第1、2款所規定之第一、二級毒品，不得非法施用。核被告
    乙○○所為，係犯毒品危害防制條例第10條第1項之施用第
    一級毒品罪及同條例第10條第2項之施用第二級毒品罪。被
    告持有第一級毒品海洛因、第二級毒品甲基安非他命後，進
    而分別施用海洛因、甲基安非他命，其持有之低度行為，應
    分別為施用第一、二級毒品之高度行為所吸收，均不另論罪
    。被告所犯上開2罪間，犯意各別，行為互殊，應予分論併
    罰。查被告最近曾於94年間因犯施用第一、二級毒品罪，經
    本院分別判處有期徒刑1年1月、8月，並定應執行刑為有期
    徒刑1年7月；又於95年間因犯施用第一、二級毒品罪，經本
    院分別判處有期徒刑1年2月、8月，並定應執行刑為有期徒
    刑1年6月，嗣經減刑並接續執行後，甫於97年3月20日縮刑
    期滿執行完畢，此有臺灣高等法院被告前案紀錄表、臺灣臺
    中地方法院檢察署刑案資料查註紀錄表各1份附卷足參，其
    於受徒刑之執行完畢後，5年以內故意再犯本案有期徒刑以
    上各罪，均為累犯，應各依刑法第47條第1項規定，均予加
    重其刑。又前開扣案之甲基安非他命，係屬查獲之第二級毒
    品，且其外包裝袋均與其上毒品殘渣無從析離，應視同毒品
    整體，均依毒品危害防制條例第18條第1項前段規定，併予
    宣告沒收銷燬之。
四、依刑事訴訟法第273條之1第1項、第299條第1項前段、第310
    條之2、第454條第1項，毒品危害防制條例第10條第1項、第
    2項、第18條第1項前段，刑法第11條、第47條第1項、第51
    條第5款，判決如主文。
本案經檢察官甲○○到庭執行職務。
中    華    民    國    97    年    12    月    30    日
                      臺灣臺中地方法院刑事第11庭
                                法  官  丁智慧
上正本證明與原本無異。
如不服本判決應於收受判決後10日內向本院提出上訴書狀，並應
敘述具體理由；其未敘述上訴理由者，應於上訴期間屆滿後20日
內向本院補提理由書（均須按他造當事人之人數附繕本）「切勿
逕送上級法院」。
                                書記官  林錦源
中    華    民    國    97    年    12    月    30    日
附錄本案論罪科刑法條全文：
毒品危害防制條例第10條第1項、第2項
施用第一級毒品者，處6月以上5年以下有期徒刑。
施用第二級毒品者，處3年以下有期徒刑。


司法院資訊處製作；財團法人民間司法改革基金會備份。
